【裁判字號】    97,簡上,165
【裁判日期】    970729
【裁判案由】    竊盜
【裁判全文】
臺灣彰化地方法院刑事判決             97年度簡上字第165號
公  訴  人  臺灣彰化地方法院檢察署檢察官
上  訴  人
即  被  告  乙○○
上列上訴人即被告因竊盜案件，不服本院北斗簡易庭九十七年度
斗簡字第二四四號，中華民國九十七年四月三十日所為第一審簡
易判決（聲請簡易判決處刑案號：臺灣彰化地方法院檢察署九十
七年度偵字第二一五三號），提起上訴，本院管轄之第二審合議
庭判決如下：
    主  文
上訴駁回。
    事實及理由
一、本案經本院審理結果，認第一審判決認事用法及量刑均無不
    當，應予維持，並引用第一審判決書記載，事實、證據及理
    由（如附件）。
二、上訴人即被告乙○○上訴意旨略以：被告家中尚有年邁父母
    需伊照顧，平時僅靠伊打零工賺取收入維持家計，經濟實為
    困苦，原審未予詳查遽以論處有期徒刑四月，如易科罰金以
    新臺幣一千元折算一日，其量刑顯屬過重，爰請求撤銷原判
    決另為較輕之處罰云云。
三、經查：
  (一)乙○○前於民國（下同）九十四年間因違反毒品危害防制
      條例案件，經本院以九十四年度斗簡字第五四一號刑事判
      決判處有期徒刑六月、因過失傷害及公共危險等罪，經臺
      灣臺中地方法院以九十四年度交訴字第四六號刑事判決判
      處有期徒刑四月、八月，嗣經裁定應執行有期徒刑一年四
      月確定；復因竊盜等案件，經臺灣南投地方法院分別以九
      十四年度投刑簡字第一七三號、九十四年度投刑簡字第四
      ○八號刑事判決判處有期徒刑四月、五月，嗣經裁定應執
      行有期徒刑八月確定；又於九十五年間，分別因毒品及竊
      盜罪，經臺灣臺中地方法院以九十五年度簡字第九五號、
      九十五年度易字第一七六九號判處有期徒刑四月、四月，
      嗣經定應執行有期徒刑七月確定，再經減刑後定應執行有
      期徒刑三月又十五日確定，入監服刑後於九十六年八月三
      日縮刑期滿執行完畢。詎猶不知悔改，竟意圖為自己不法
      之所有，於九十七年三月二日十九時十分許，在位於彰化
      縣芳苑鄉○○村○○路東王功橋旁之「王功資源回收廠」
      ，徒手竊取甲○○所有之之鋁窗架（重約四十公斤），得
      手後放置於其駕駛之車牌號碼ＮＲ－一三八五號自小客車
      ，擬販售牟利。嗣經甲○○發現並報警後，當場查獲上情
      等事實，業據被告乙○○於警詢、偵訊中及本院審理時均
      坦承不諱，核與證人即被害人甲○○於警詢中之指述情節
      相符，復有彰化縣警察局芳苑分局搜索、扣押筆錄、扣押
      物品目錄表、贓證物認領保管單及照片六張等件附卷可稽
      ，本件犯罪事證明確，被告犯行堪以認定。
  (二)按關於刑之量定，係實體法上賦予法院得為自由裁量之事
      項，苟已斟酌刑法第五十七條各款所列情狀，而未逾越法
      定刑度，或濫用其權限，即不得任意指摘為違法，最高法
      院七十二年度臺上字第六六九六號、七十五年度臺上字第
      七Ｏ三三號判例、九十五年度臺上字第七三一五號、第七
      三六四號判決均可參照。且在同一犯罪事實與情節，如別
      無其他加重或減輕之原因，下級審法院量定之刑，亦無過
      重或失輕之不當情形，則上級審法院對下級審法院之職權
      行使，原則上應予尊重，最高法院八十五年度臺上字第二
      四四六號判決意旨亦足參照。
  (三)核被告乙○○所為，係犯刑法第三百二十條第一項之普通
      竊盜罪，又被告曾於九十四年間因違反毒品危害防制條例
      案件，經本院以九十四年度斗簡字第五四一號刑事判決判
      處有期徒刑六月、因過失傷害及公共危險等罪，經臺灣臺
      中地方法院以九十四年度交訴字第四六號刑事判決判處有
      期徒刑四月、八月，嗣經裁定應執行有期徒刑一年四月確
      定；復因竊盜等案件，經臺灣南投地方法院分別以九十四
      年度投刑簡字第一七三號、九十四年度投刑簡字第四○八
      號刑事判決判處有期徒刑四月、五月，嗣經裁定應執行有
      期徒刑八月確定，又於九十五年間，分別因毒品及竊盜罪
      ，經臺灣臺中地方法院以九十五年度簡字第九五號、九十
      五年度易字第一七六九號判處有期徒刑四月、四月，嗣經
      定應執行有期徒刑七月確定，再經減刑後定應執行有期徒
      刑三月又十五日確定，入獄服刑後於九十六年八月三日縮
      刑期滿執行完畢等情，有臺灣高等法院被告全國前案紀錄
      表一份在卷可按，其於有期徒刑執行完畢後，五年內故意
      再犯有期徒刑以上之本罪，為累犯，應依刑法第四十七條
      第一項之規定加重其刑。原審依據刑事訴訟法第四百四十
      九條第一項前段、第四百五十四條第二項，刑法第三百二
      十條第一項、第四十七條第一項、第四十一條第一項前段
      ，刑法施行法第一條之一，逕為簡易判決處被告有期徒刑
      四月，並諭知易科罰金之折算標準，其認事用法並無不當
      ，量刑亦甚妥適，難謂原審有何違法失當之處，揆諸上開
      裁判意旨，本院自當予以尊重。綜上所述，被告前揭上訴
      理由指稱原審量刑過重云云，提起上訴，請求撤銷改判為
      無理由，應予駁回。
據上論斷，應依刑事訴訟法第四百五十五條之一第一項、第三項
、第三百六十四條、第三百七十三條、第三百六十八條，判決如
主文。
本件經檢察官郭玄義到庭執行職務。
中    華    民    國    97    年    7    月     29    日
                    刑事第一庭 審判長法  官  葉榮郎
                                     法  官  郭麗萍
                                     法  官  胡宜如
以上正本證明與原本無異。
本件不得上訴。
中    華    民    國    97    年    7    月     29    日
                                     書記官  謝鈴玉


司法院資訊處製作；財團法人民間司法改革基金會備份。
